# 关于注册资本

提问人：bestxulin 时间：2015-06-22 12:16:40
一家公司，前期现金出资 2000 万，后来又以个人的专利权评估 5000 万增资，那么现在如果 5000 万要减资的话，算不算前期会计差错？

回答人：chenyiwei
如果当初的 5000 万元评估值不实，或者无形资产存在权属瑕疵（如实质上属于职务发明等），由此导致无形资产、实收资本的计量金额出现错报的，应按重大前期差错予以更正处理。

提问人：bestxulin 时间：2015-06-22 22:55:14
那如果涉及到合并报表，合并的比例按调整后的比例？

回答人：chenyiwei
股权比例更多地是法律问题，应按股东之间的约定为准。如果股东之间没有约定对过去享受损益的比例进行调整的，则在合并报表层面也不对少数股权比例进行追溯调整。